臺灣高雄地方法院刑事判決　　　　　　　94年度訴字第1913號
公　訴　人　臺灣高雄地方法院檢察署檢察官
被　　　告　乙○○　男　28歲.
上列被告因違反毒品危害防制條例案件，經檢察官提起公訴（94
年度毒偵字第 975號），本院合議庭裁定由受命法官獨任進行簡
式審判程序，茲判決如下：
    主  文
乙○○施用第一級毒品，累犯，處有期徒刑玖月；又施用第二級
毒品，累犯，處有期徒刑伍月，扣案之第二級毒品甲基安非他命
壹包（驗前毛重零點公克，驗後毛重零點貳公克）沒收銷燬之
。應執行有期徒刑壹年，扣案之第二級毒品甲基安非他命壹包（
驗前毛重零點公克，驗後毛重零點貳公克）沒收銷燬之。
    事  實
一、乙○○曾於民國89年間因違反毒品危害防制條例、竊盜等案
    件，分別經本院89年 9月28日以89年易字第3380號刑事判決
    有期徒刑 6月確定；於89年10月9日以89年度易緝字第208號
    刑事判決判處有期徒刑1年6月，嗣經上訴由臺灣高等法院高
    雄分院駁回上訴確定，應執行有期徒刑 1年10月確定，並於
    92年3月27日經假釋付保護管束，而於92年 9月1日保護管束
    期滿執行完畢。其前於87年間因施用毒品案件，經本院以87
    年度毒聲字第2157號裁定送勒戒處所觀察、勒戒後，認有繼
    續施用毒品之傾向，經本院以87年度毒聲字第2596號裁定令
    入戒治處所施以強制戒治，並以 88年度毒聲字第994號裁定
    停止戒治付保護管束，復以88年度毒聲字第5539號裁定撤銷
    停止戒治令入戒治處所施以強制戒治，於88年 4月14日強制
    戒治執行完畢，經臺灣高雄地方法院檢察署檢察官以89年度
    戒毒偵字第541號為不起訴處分確定；復於 89年間，又因犯
    施用第 2級毒品案件，再經本院以89年度毒聲字第5180號裁
    定令入戒治處所施以強制戒治，並以 90年度毒聲字第126號
    裁定停止戒治付保護管束，復以90年度毒聲字第1996號裁定
    撤銷停止戒治令入戒治處所施以強制戒治，於91年1月4日強
    制戒治執行完畢，檢察官並就當次犯行提起公訴，業經本院
    於89年9月28 日以89年度易字第3380號刑事判決判處有期徒
    刑 6月確定。詎其不知悔改，明知海洛因及甲基安非他命業
    經公告為毒品危害防制條例第2條第2項所列管之第1、2級毒
    品，不得非法持有、施用，復基於施用第 1級毒品海洛因、
    第2級毒品甲基安非他命之犯意，於91年 1月5日強制戒治執
    行完畢釋放後5年內，於94年1月28日中午12時許，在其位於
　　高雄縣鳳山市○○街35巷19號住處內，將海洛因摻入香菸內
    點燃吸食，另將甲基安非他命以鋁箔紙隔熱燒烤吸食煙霧之
    方式，分別施用第1級毒品海洛因、第2級毒品甲基安非他命
    各1次。嗣經警方於94年1月28日晚上8時許，在高雄縣鳳山
    市○○路153巷口處臨檢而查獲，並扣得甲基安非他命1包（
    驗前毛重0.3公克，驗後毛重0.2公克），且於94年1月28日
    晚上11時40分採尿送驗後，始知上情。
二、案經高雄縣警察局鳳山分局報請臺灣高雄地方法院檢察署檢
    察官偵查起訴。
    理  由
一、本案被告乙○○所犯係死刑、無期徒刑、最輕本刑為 3年以
    上有期徒刑以外之罪，其於準備程序就前揭被訴事實為有罪
    之陳述，經受命法官告知簡式審判程序之旨，並聽取其與公
    訴人之意見後，本院認無不得或不宜改依簡式審判程序進行
    之處，爰依刑事訴訟法第273條之1第1項、第284 條之1，裁
    定本件由受命法官獨任進行簡式審判程序，合先敘明。
二、訊據被告對其於上揭時、地分別施用第1級毒品海洛因及第2
    級毒品甲基安非他命之事實，於本院審理時（參見本院94年
    6月21日審判筆錄）坦承不諱，且有扣案晶體1包，經送驗後
    係第2級毒品甲基安非他命（驗前毛重0.3公克，驗後毛重0.
    2公克），此有高雄醫學大學附設中和紀念醫院94年3月29日
    報告編號0000-000檢驗報告 1紙（參見本院卷宗）附卷可稽
    。另查：
  (一)被告係於94年 1月28日晚上11時40分，經臺灣高雄地方法院
    檢察署委託警方採集被告尿液送驗結果，呈嗎啡、甲基安非
    他命陽性反應，此有臺灣檢驗科技股份有限公司94年3月4日
    報告編號KＺ000000000000濫用藥物尿液檢驗報告及查獲毒品
    案件嫌犯尿液採集編號對照表各 1紙（參見偵查卷宗第31頁
    、第32頁）附卷可稽，足見被告確有施用第1、2級毒品海洛
    因、甲基安非他命之事實。
  (二)按海洛因施用入人體後水解還原成嗎啡，再循嗎啡之代謝方
    式排出體外，業據行政院衛生署藥物食品檢驗局73藥檢壹字
    第030221號函說明綦詳，且依醫學臨床實驗及根據英國藥學
    會出版ＩｓｏｌａｔｉｏｎａｎｄＩｎｄｅｎｔｉｆｉｃａ
    ｔｉｏｎｏｆＤｒｕｇｓ乙書第 293頁載明：海洛因經注射
    入人體後，在體內迅速水解成６ＭｏｎｏａｃｅｔｙＩｍｏ
    ｒｐｈｉｎｅ，再緩緩繼續水解成嗎啡，然後再循嗎啡之謝
    方式排出，同書第431至432頁並載有：嗎啡經注射入人體後
    ，約50%以上於 8小時內自尿中排出，至24小時排出約90%，
    但48小時後仍有微量可檢出等語。又甲基安非他命經口服投
    與後，約70%於 24小時內可自尿液中排出，而其尿液內含甲
    基安非他命成分之檢出，與投與甲基安非它命的量、個人體
    質、檢驗儀器之精密度有關，通常採尿化驗是否呈陽性反應
    ，應以投與後24小時內所採者為宜，此亦有行政院衛生署藥
    物食品檢驗局（80）藥檢醫字第4529號函可查。是參酌前揭
    報告，被告自白於前揭時間分別有施用第 1級毒品海洛因、
    第2級毒品甲基安非他命各1次之犯行等語，核與事實相符，
    應堪採信。
  (三)另犯毒品危害防制條例第10條施用第1級、第2級毒品之罪者
    ，檢察官應先聲請法院裁定將被告令送勒戒處所觀察、勒戒
    ，經觀察、勒戒後，認有繼續施用毒品傾向者，應由檢察官
    聲請法院裁定將被告令入戒治處所施以強制戒治，且經強制
    戒治執行完畢釋放後， 5年內再犯第10條之罪，檢察官應依
    一般刑事訴訟程序予以起訴論罪科刑，此觀諸毒品危害防制
    條例第20條第1項、第2項、第23條第 2項前段規定自明。經
    查，被告前於87年間因施用毒品案件，經本院以87年度毒聲
    字第2157號裁定送勒戒處所觀察、勒戒後，認有繼續施用毒
    品之傾向，經本院以87年度毒聲字第2596號裁定令入戒治處
    所施以強制戒治，並以 88年度毒聲字第994號裁定停止戒治
    付保護管束，復以88年度毒聲字第5539號裁定撤銷停止戒治
    令入戒治處所施以強制戒治，於88年 4月14日強制戒治執行
    完畢，經臺灣高雄地方法院檢察署檢察官以89年度戒毒偵字
    第541號為不起訴處分確定；復於89年間，又因犯施用第2級
    毒品案件，再經本院以89年度毒聲字第5180號裁定令入戒治
    處所施以強制戒治，並以 90年度毒聲字第126號裁定停止戒
    治付保護管束，復以90年度毒聲字第1996號裁定撤銷停止戒
    治令入戒治處所施以強制戒治，於91年1月4日強制戒治執行
    完畢等情之事實，此有臺灣高等法院被告全國前案紀錄表、
    本院被告院內索引卡紀錄表、臺灣高雄地方法院檢察署刑案
    資料查註紀錄表各 1紙附卷可參。被告前既曾因施用毒品案
    件，經強制戒治後，復因施用毒品，其於前開強制戒治執行
    完畢釋放後 5年內，再犯本案施用毒品罪，依毒品危害防制
    條例第23條第 2項之規定，屬應依法論罪科刑之行為，依前
    開說明，本案被告上開所為，係於91年1月4日強制戒治執行
    完畢釋放後 5年內，再犯毒品危害防制條例第10條第1、2項
    施用第1、2級毒品罪，事證明確，被告上開犯行洵堪認定。
三、按海洛因、甲基安非他命為毒品危害防制條例第2條第2項第
    1、2款所明定之第1、2級毒品。核被告所為，係犯同條例第
    10條第1項之施用第 1級毒品罪及同條例第10條第2項之施用
    第 2級毒品罪。被告持有第1、2級毒品進而施用，持有之低
    度行為各為施用之高度行為所吸收，均不另論持有毒品之罪
    。被告所犯上開 2罪，罪名各別，行為互異，應分論併罰。
    另查，被告曾於89年間因違反毒品危害防制條例、竊盜等案
    件，分別經本院89年 9月28日以89年易字第3380號刑事判決
    有期徒刑 6月確定；於89年10月9日以89年度易緝字第208號
    刑事判決判處有期徒刑1年6月，嗣經上訴由臺灣高等法院高
    雄分院駁回上訴確定，應執行有期徒刑 1年10月確定，並於
    92年3月27日經假釋付保護管束，而於92年 9月1日保護管束
    期滿執行完畢等情，此有臺灣高等法院被告全國前案紀錄表
    、本院被告院內索引卡紀錄表、臺灣高雄地方法院檢察署刑
    案資料查註紀錄表各1份存卷可考，其於5年內再犯本案有期
    徒刑以上之罪，為累犯，應依刑法第47條之規定加重其刑。
    爰審酌被告前因施用毒品案件經強制戒治執行完畢釋放後，
    仍未能徹底戒絕毒品，復犯本案施用毒品罪，顯見其無戒毒
    悔改之意，惟念其施用毒品之次數、施用毒品乃自戕一己之
    身體健康，尚未對他人造成危害，且犯後已坦承犯行，態度
    良好等一切情狀，各量處如主文所示之刑，並定其應執行之
    刑。
四、至扣案晶體1包，經送驗後，係第2級毒品甲基安非他命（驗
    前毛重0.3公克，驗後毛重0.2公克），已如前述，屬違禁物
    ，不問是否屬與犯人所有與否，依毒品危害防制條例第18條
    第 1項前段規定，併予宣告沒收銷燬之。又鑑定耗損之毒品
    ，既已滅失，即無庸併予宣告沒收銷燬，附此敘明。
據上論斷，應依刑事訴訟法第273條之1第1項、第299條第 1項前
段，毒品危害防制條例第10條第 1項、第2項、第18條第1項前段
，刑法第11條、第47條、第51條第5款，判決如主文。
本案經檢察官甲○○到庭執行職務。
中　　華　　民　　國　　94　　年　　6 　　月　　24　　日
                     鳳山刑事第3庭法　  官  唐中興
以上正本證明與原本無異。
如不服本判決，應於判決送達後10日內，向本院提出上訴狀。
                                  書 記 官  顏宗貝
中　　華　　民　　國　　94　　年　　6 　　月　　24　　日
附錄本案判決論罪科刑法條：
毒品危害防制條例第10條
施用第1級毒品者，處6月以上5年以下有期徒刑。
施用第2級毒品者，處3年以下有期徒刑。
